# 请教陈版主关于未离职但收回股份的股份支付处理

提问人：zoosa 时间：2020-11-24 17:23:00
IPO企业，员工在持股平台持有股份，有服务期，公司原本按照服务期内摊销。已经摊销 2 年，本年员工从持股平台退伙，但仍然在公司工作，其份额由实控人收回。问一下其退伙造成的已经确认的股份支付费用是全额冲回，还是需要加速行权确认其未确认的股份支付费用

回答人：chenyiwei
“员工从持股平台退伙，但仍然在公司工作，其份额由实控人收回”的具体原因？这种情况下的处理是否已在当初的股份支付协议中约定，并在确定等待期时纳入考虑？